【裁判字號】    98,易,47
【裁判日期】    980227
【裁判案由】    竊盜
【裁判全文】
臺灣高雄地方法院刑事判決                98年度易字第47號
公  訴  人  臺灣高雄地方法院檢察署檢察官
被      告  乙○○
上列被告因竊盜案件，經檢察官提起公訴（97年度偵字第34746
號），本院判決如下：
    主  文
乙○○犯竊盜罪，累犯，處有期徒刑伍月，如易科罰金，以新臺
幣壹仟元折算壹日。
    事  實
一、乙○○於民國（下同）93年間因違反臺灣地區與大陸地區人
    民關係條例案件，經本院以94年度簡字第1465號判決判處有
    期徒刑6 月確定，於95年11月30日因縮刑期滿執行完畢。詎
    仍不知悔改，於97年10月4 日上午10時許，騎乘腳踏車行經
    位於高雄市○○區○○街59號之成功國小籃球場附近，見甲
    ○○放置於籃球場旁木椅下之早餐及內含門號0000000000號
    SIM 卡之手機1 支（NOKIA 牌、型號5220、黑藍色、序號00
    000000000000），竟意圖為自己不法之所有，徒手竊取上開
    手機，得手後旋即騎乘腳踏車離開現場。嗣於97年12月11日
    下午11時50分許，乙○○在高雄市○○區○○路與德生路口
    ，因行跡可疑，經巡邏員警攔檢盤查，當場於其背包內扣得
    上開甲○○所有失竊之手機1 支，始悉上情。
二、案經高雄市政府警察局新興分局移送臺灣高雄地方法院檢察
    署檢察官偵查起訴
    理  由
壹、程序部分：
一、按被告以外之人於審判外之陳述，雖不符前4 條（即刑事訴
    訟法第159 條之1 至之4） 之規定，而經當事人於審判程序
    同意作為證據，法院審酌該言詞陳述或書面陳述作成時之情
    況，認為適當者，亦得為證據。當事人、代理人或辯護人於
    法院調查證據時，知有第159 條第1 項不得為證據之情形，
    而未於言詞辯論終結前聲明異議者，視為有前項之同意，刑
    事訴訟法第159 條之5 定有明文。經查，檢察官及被告於本
    院言詞辯論終結前，就本判決所引用下列各項屬於審判外陳
    述之證據，知有第159 條第1 項不得為證據之情形，均未聲
    明異議，且本院審酌該證據作成情況均無不適當之情形，是
    依上開規定，認得作為本案證據。
貳、實體部分：
一、訊據被告乙○○固坦承警方於上開時、地在伊背包內查扣甲
    ○○所有之上開手機，及伊侵占上開手機之事實，惟矢口否
    認有何竊盜之犯行，辯稱：伊於97年11月中旬某日晚間11時
    許，在成功國小籃球場旁溜滑梯下方之草地上撿到上開手機
    ，伊並未竊盜上開手機云云。經查：
  (一)上開事實，業據證人即被害人甲○○於警詢時證稱：伊在成
    功國小打籃球時，將伊之手機和早餐放在籃球場旁之椅子下
    ，等伊想吃早餐時，發現伊的早餐及手機不見了，當時伊有
    看到1 位看起來像是拾破爛的中年人，身體髒髒的，騎1 部
    腳踏車經過伊放早餐及手機的椅子旁，伊想有可能是這位中
    年人拿走伊的手機及早餐，伊立刻追上去，但這位中年人騎
    很快，伊沒有追上；伊看背影像是被告，且伊在派出所看見
    的腳踏車與伊當時看見那位中年人騎的腳踏車造型一樣等語
    （見警卷第4 、5 頁）；證人甲○○於本院審理時又具結證
    稱：97年10月4 日上午10時至11時間，伊和同學一起打籃球
    ，本來在小籃球場打，當時有買早餐，早餐還沒有吃完，伊
    等就轉到大型球場打，伊把手機、早餐都放在小型籃球場旁
    邊的木椅下面，到大籃球場打球打了一半，伊同學說有看到
    1 個人在小籃球場走來走去，伊就過去看，就發現伊的手機
    、早餐都不見了，同學有說有看到有1 個人騎腳踏車離開，
    伊有去追，結果追不上等語（見院卷第50、51頁）。經核證
    人甲○○上開於警詢及本院審理時之證述大致相符。且被告
    於本院審理時自承：伊未將上開手機拿去警察局，是因為想
    要保留自己使用等語（見院卷第52頁背面），足見被告確有
    為自己不法所有之意圖。此外，復有高雄市政府警察局新興
    分局扣押筆錄及扣押物品目錄表各1 份、贓物認領保管單1
    紙、照片4 張、臺灣大哥大股份有限公司98年2 月13日法大
    字第098016195 號函及上開門號之通聯紀錄1 份等件在卷可
    稽（見警卷第7 至10、15頁）。是被告確於上開時、地，竊
    取甲○○所有之手機無疑。
  (二)被告雖辯稱：上開手機係伊於97年11月中旬某日晚間11時許
    ，在成功國小籃球場旁溜滑梯下方之草地上撿到的，被害人
    所指失竊手機之時間伊沒有去過成功國小，何況被害人也沒
    有確實看到伊云云。惟查，證人甲○○於本院審理時已具結
    證稱：同學有看到被告騎的腳踏車跟他同一款，結果被告被
    抓到以後，伊就看到被告騎的腳踏車跟伊同學騎的同一款，
    背影也跟伊同學說的一樣；伊看到那人的特徵為長髮、騎腳
    踏車等語（見院卷第50頁背面、51頁）。本院審酌被害人甲
    ○○與被告並不認識，並無任何宿怨嫌隙，此為雙方所不否
    認，而被害人業於本院訊問時以證人身分敘述前開犯罪經過
    ，並於證述前簽名具結在案，以受偽證罪之處罰擔保其證言
    之真實，當信被害人無由甘冒偽證重罪處罰之風險，而憑空
    捏造不實指訴以誣陷被告之理。況查，證人甲○○雖未目擊
    竊取伊手機之人之正面，而未能確實指認被告為竊嫌，惟其
    所述竊嫌之特徵為「長髮及騎腳踏車」，恰與被告於遭警方
    攔檢時之形象相符，此有照片2 張存卷可證（見警卷第17
    頁）；又證人甲○○能明確指證被告騎乘之腳踏車與其同學
    騎乘之腳踏車同一款，則更無誤認之可能。再者，被告於本
    院審理時雖辯稱：伊通常晚上會去成功國小撿拾瓶瓶罐罐的
    回收物，伊於97年11月中旬某日晚間11時許撿到上開手機時
    ，手機之外觀新穎等語（見院卷第52頁背面、53頁）。惟衡
    諸常情，上開手機既於97年10月4 日失竊，且該手機之外觀
    新穎，則被告斷無事隔1 個多月後，仍在上開失竊地點附近
    撿到上開手機之可能，是被告上開所辯，顯與常情相違，應
    屬事後卸責之詞，洵不足採。
  (三)綜上所述，被告乙○○確有竊取上開手機之犯行，堪以認定
    。是本件事證明確，應予依法論科。
二、核被告乙○○所為，係犯刑法第320 條第1 項之普通竊盜罪
    。又被告有如犯罪事實欄一所載之犯罪科刑執行情形，有臺
    灣高等法院被告前案紀錄表1 份在卷足憑，是被告前受有期
    徒刑執行完畢後，5 年內故意再犯本件法定刑為有期徒刑以
    上之罪，應論以累犯，並加重其刑。
三、爰審酌被告乙○○正值壯年，不思以正當途徑賺取財物，率
    爾竊取他人財物，所為實不足取，且犯後仍狡詞否認犯罪，
    態度非佳，及其犯罪之動機、手段、目的等一切情狀，認公
    訴人於本院審理時所求處之有期徒刑6 月，尚嫌過重，爰量
    處如主文所示之刑，及諭知易科罰金之折算標準，以資懲儆
    。
據上論斷，應依刑事訴訟法第299 條第1 項前段，刑法第320 條
第1 項、第41條第1 項、第47條第1 項，刑法施行法第1 條之1
，判決如主文。
本案經檢察官丙○○到庭執行職務。
中    華    民    國    98    年    2    月    27    日
                  刑事第十九庭審判長   法  官  林水城
                                       法  官  施盈志
                                       法  官  羅立德
以上正本證明與原本無異。
如不服本判決應於收受本判決後10日內向本院提出上訴書狀，並
應敘述具體理由，如未敘述上訴理由者，應於上訴期間屆滿後20
日內補提理由書狀於本院（均須按他造當事人之人數附繕本）「
切勿逕送上級法院」。
中    華    民    國    98    年    2    月    27    日
                                       書記官  賴朱梅
附錄本論罪科刑之法條全文：
中華民國刑法第320條第1項：
意圖為自己不法之所有或第三人不法之所有，而竊取他人之動產
者，為竊盜罪，處5年以下有期徒刑、拘役或500元以下罰金。


司法院資訊處製作；財團法人民間司法改革基金會備份。
